【裁判字號】    98,上易,381
【裁判日期】    980226
【裁判案由】    毒品危害防制條例
【裁判全文】
臺灣高等法院刑事判決                 98年度上易字第381號
上  訴  人
即  被  告  甲○○
上列上訴人因毒品危害防制條例案件，不服臺灣士林地方法院97
年度易字第1525號，中華民國97年10月9 日第一審判決（起訴案
號：臺灣士林地方法院檢察署97年度毒偵字第1414號），提起上
訴，本院判決如下：
    主  文
上訴駁回。
    理  由
一、按依刑事訴訟法第350條、第361條、第362條、第367條規定
    ，不服地方法院之第一審判決而上訴者，須提出上訴書狀，
    並應敘述具體理由，為上訴必備之程式；其所提出之書狀未
    敘述上訴理由，或僅曾以言詞陳述上訴理由者，均應於上訴
    期間屆滿後20日內補提理由書於第一審法院。第一審法院經
    形式審查，認逾期未補提上訴理由者，應定期間先命補正；
    逾期未補正者，為上訴不合法律上之程式，應以裁定駁回。
    倘已提出上訴理由，但所提非屬具體理由者，則由第二審法
    院以上訴不合法律上之程式，判決駁回。而所謂具體理由，
    必係依據卷內既有訴訟資料或提出新事證，指摘或表明第一
    審判決有何採證認事、用法或量刑等足以影響判決本旨之不
    當或違法，而構成應予撤銷之具體事由，始克當之（例如：
    依憑證據法則具體指出所採證據何以不具證據能力，或依憑
    卷證資料，明確指出所為證據證明力之判斷如何違背經驗、
    論理法則）；倘僅泛言原判決認定事實錯誤、違背法令、量
    刑失之過重或輕縱，而未依上揭意旨指出具體事由，或形式
    上雖已指出具體事由，然該事由縱使屬實，亦不足以認為原
    判決有何不當或違法者（例如：對不具有調查必要性之證據
    ，法院未依聲請調查亦未說明理由，或援用證據不當，但除
    去該證據仍應為同一事實之認定），皆難謂係具體理由，俾
    與第二審上訴制度旨在請求第二審法院撤銷、變更第一審不
    當或違法之判決，以實現個案救濟之立法目的相契合，並節
    制濫行上訴（最高法院97年度台上字第892 號、97年度台上
    字第1402號等判決意旨參照）。又原審法院對上訴書狀有無
    記載理由，為形式上之審查，認有欠缺，且未據上訴人自行
    補正者，固應定期間先命補正。然上訴理由是否具體，依96
    年7月4日刑事訴訟法第361 條修正理由三之說明，屬第二審
    法院審查範圍，不在命補正之列。
二、本件原審依憑上訴人即被告甲○○之自白，及卷附臺灣尖端
    先進生技醫藥股份有限公司濫用藥物檢驗報告、臺北市政府
    警察局偵辦毒品案件尿液檢體委驗單、臺北市政府警察局鑑
    驗通知書、本院被告前案紀錄表，及扣案第二級毒品甲基安
    非他命1 包（驗餘淨重0.99公克），認定上訴人前因施用毒
    品案件，經送觀察、勒戒後，認無繼續施用毒品之傾向，於
    90年8 月30日釋放出所，並由臺灣基隆地方法院檢察署檢察
    官以90年度毒偵字第1301號為不起訴處分確定。又因施用毒
    品案件，經送觀察、勒戒後，認有繼續施用毒品之傾向，經
    依裁定令入戒治處所施以強制戒治，並由臺灣士林地方法院
    檢察署檢察官聲請簡易判決處刑，經原審法院判處有期徒刑
    6 月確定，於92年6月3日戒治期滿執行完畢。再因施用及販
    賣毒品案件，經臺灣士林地方法院檢察署檢察官以93年度毒
    偵字第1375號、94年度偵字第1723號提起公訴，經原審法院
    於96年1月7日，以94年度訴字第209 號判決施用毒品部分處
    有期徒刑10月，販賣毒品部分處有期徒刑7年6月，應執行有
    期徒刑8年2月，復經本院於96年6月8日以96年度上訴字第10
    25號就施用毒品部分上訴駁回確定，嗣施用毒品部分經減刑
    減為有期徒刑5月，於97年3月11日易科罰金執行完畢（販賣
    毒品部分經撤銷改判有期徒刑7年6月，尚未執行）。詎其仍
    不知悔改，復於前案強制戒治執行完畢後5年內，於97年4月
    18日晚間8時許，在臺北縣汐止市○○街474巷5號7樓住處廁
    所內，以玻璃球吸食器加熱吸用煙霧之方式，施用第二級毒
    品甲基安非他命，嗣於97年4月19日上午5時20分許，在臺北
    市中山區○○○路117 號前，為警查獲，並扣得其所有第二
    級毒品甲基安非他命1 包（驗餘淨重0.99公克）。適用毒品
    危害防制條例第10條第2 項、第18條第1 項前段，刑法第11
    條前段、第47條第1 項、第38條第1 項第2 款，論處上訴人
    施用第二級毒品，累犯，處有期徒刑11月；扣案第二級毒品
    甲基安非他命（驗餘淨重0.99公克）沒收銷燬；扣案包裝毒
    品之外包裝袋壹紙沒收之。核無違誤或不當。
三、上訴意旨略以：伊於警詢、偵查、原審準備程序及審理中，
    均坦承不諱，犯後態度良好，原審量刑過重，請從輕量刑云
    云。第按：關於刑之量定，係實體法上賦予法院得為自由裁
    量之事項，倘其量刑已以行為人之行為罪責為基礎，並斟酌
    刑法第57條各款所列情狀，在法定刑度內，酌量科刑，如無
    偏執一端，致明顯失出失入情形，上級審法院即不得單就量
    刑部分遽指為不當或違法。經查：原審就其刑之裁量，已審
    酌上訴人曾因施用毒品犯行，而送觀察、勒戒、強制戒治及
    經法院判處罪刑後，仍未能杜絕毒品之誘惑，而再次施用第
    二級毒品，顯現其意志不堅，不能戒絕毒品，惟念其施用毒
    品乃戕害自己身心健康，尚未危及他人，及犯罪後坦承犯行
    ，態度尚稱良好等一切情狀，為其量刑之基礎。是其犯後坦
    承犯行，態度良好之情由，業經原審量刑時予以斟酌。上訴
    意旨雖指摘原審量刑過重，請求從輕量刑，然而並未指出原
    判決之量刑有何輕重失衡、濫用裁量權或不適用法則之違誤
    ，構成應予撤銷之具體理由，僅執已據原審審酌之情形，泛
    稱原審量刑過重，衡以首開規定及說明，顯難謂提出合於刑
    事訴訟法第361條第1項規定之具體理由，其上訴不合法律上
    之程式，爰不經言詞辯論，予以駁回。
據上論結，應依刑事訴訟法第367條前段、第372條，判決如主文
。
中    華    民    國    98    年     2    月    26    日
                  刑事第十二庭審判長法  官  蔡永昌
                                    法  官  施俊堯
                                    法  官  蔡新毅
以上正本證明與原本無異。
不得上訴。
                                    書記官  楊秋鈴
中    華    民    國    98    年    2     月    26    日


司法院資訊處製作；財團法人民間司法改革基金會備份。
